【裁判字號】    92,勞小上,3
【裁判日期】    920530
【裁判案由】    給付違約金
【裁判全文】
臺灣彰化地方法院民事裁定  九十二年勞小上字第三號
    上  訴  人  甲 ○ ○
                乙 ○ ○
    被 上訴 人  何方妤即郿瑰商行
右當事人間請求給付違約金事件，上訴人對於中華民國九十二年三月二十七日本院彰
化簡易庭第一審判決（九十二年度彰勞小字第一號）提起上訴，本院裁定如左：
    主      文
上訴駁回。
第二審訴訟費用由上訴人連帶負擔。
    理      由
一、按對於小額程序之第一審判決提起上訴，非以違背法令為理由，不得為之；其上
    訴狀內應記載上訴理由，表明原判決所違背法令及其具體內容，暨依訴訟資料可
    認為原判決有違背法令之具體事實，為民事訴訟法第四百三十六條之二十四第二
    項、第四百三十六條之二十五所規定。又民事訴訟法第四百六十八條、第四百六
    十九條第一款至第五款規定，於小額事件之上訴程序準用之，同法第四百三十六
    條之三十二第二項亦定有明文。是當事人對於小額事件提起上訴，如依民事訴訟
    法第四百六十八條規定，以第一審小額訴訟之判決有不適用法規或適用法規不當
    為理由時，其上訴狀或理由書應有具體之指摘，並揭示該法條之條項或內容，若
    係成文法以外之法則，應揭示該法則之旨趣，倘為司法院之解釋或最高法院之判
    例，則應揭示該判解之字號或其內容；如以民事訴訟法第四百六十九條第一款至
    第五款所列情形為理由時，其上訴狀或理由書，應揭示合於該條款之事實。上訴
    狀或理由書如未依此項方法表明，或其所表明者，顯與上開法條規定之情形不相
    合時，即難認為已對第一審小額訴訟判決之違背法令有具體之指摘，其上訴自難
    認為合法。
二、本件上訴意旨略以：甲○○於民國九十一年七月受僱於被上訴人後，同年十月十
    日因被上訴人迄未依規定辦理勞、健保，違反勞工法令，致有損害甲○○之虞，
    已於同年月十二日向被上訴人解除勞動契約，歸還員工制服，並再於同年月十四
    日以存證信函通知被上訴人解除勞動契約，並非自請離職，自無就職約定書條款
    之適用，況該約定書之約定，為定型化契約，其約定內容依民法第七十二條、第
    二百四十七條之一第二、三、四款之規定，應為無效，甲○○依法不需給付違約
    金等語，並提出存證信函一紙，均係於原審所未提出之新防禦方法及證據，核與
    民事訴訟法第四百三十六條之二十八前段之規定不合。此外，上訴人並未具體指
    摘原判決有何違背法令之情形，其上訴為不合法，自應予駁回。
三、依民事訴訟法第四百三十六條之三十二第二項、第四百四十四條第一項前段、第
    九十五條、第八十五條第二項，裁定如主文。
中      華      民      國    九十二    年      五      月     三十     日
                                  民事第二庭
                                      審判長法  官  何 志 通
                                            法  官  羅 秀 緞
                                            法  官  陳 瑞 水
右為正本係照原本作成。
不得抗告。
中      華      民      國    九十二    年      五      月     三十     日
                                        法院書記官  楊 筱 惠


司法院資訊處製作；財團法人民間司法改革基金會備份。
